【裁判字號】    99,訴緝,92
【裁判日期】    990513
【裁判案由】    毒品危害防制條例
【裁判全文】
臺灣板橋地方法院刑事判決              99年度訴緝字第92號
公  訴  人  臺灣板橋地方法院檢察署檢察官
被      告  甲○○
上列被告因違反毒品危害防制條例案件，經檢察官提起公訴（96
年度毒偵字第5366號），被告於本院準備程序進行中就被訴事實
為有罪之陳述，經本院合議庭裁定由受命法官獨任進行簡式審判
程序，判決如下：
    主  文
甲○○施用第一級毒品，處有期徒刑柒月。扣案之海洛因壹包（
含不可析離之外包裝袋壹個，驗餘毛重零點柒貳陸公克），沒收
銷燬之；扣案之注射針筒壹支，沒收之。又施用第二級毒品，處
有期徒刑參月。扣案之甲基安非他命壹包（含不可析離之外包裝
袋壹個，驗餘毛重零點伍捌伍公克），沒收銷燬之；扣案之吸食
器壹個，沒收之。應執行有期徒刑玖月；扣案之海洛因壹包（含
不可析離之外包裝袋壹個，驗餘毛重零點柒貳陸公克）、甲基安
非他命壹包（含不可析離之外包裝袋壹個，驗餘毛重零點伍捌伍
公克），均沒收銷燬之；扣案之注射針筒壹支、吸食器壹個，均
沒收之。
    事  實
一、甲○○前因施用毒品案件，經本院以95年度毒聲字第170 號
    裁定送觀察、勒戒後，認無繼續施用毒品之傾向，於民國95
    年8 月2 日觀察、勒戒執行完畢釋放出所，並由臺灣板橋地
    方法院檢察署檢察官以95年度毒偵字第172 號為不起訴處分
    確定。詎猶不思悛悔，復基於施用第一級毒品海洛因之犯意
    ，在上開觀察、勒戒執行完畢釋放後5 年內之96年7 月13日
    下午6 時許，在臺北縣樹林市鎮○街225 號住處，以將第一
    級毒品海洛因摻入水中用針筒施打之方式，施用第一級毒品
    海洛因1 次；稍後於上址，另基於施用第二級毒品甲基安非
    他命之犯意，以將第二級毒品甲基安非他命置於吸食器內點
    火燒烤產生煙霧吸食之方式，施用第二級毒品甲基安非他命
    1 次。嗣於96年7 月14日凌晨2 時許，在上址住處為警查獲
    ，並扣得甲○○所有之第一級毒品海洛因1 包（含不可析離
    之外包裝袋1 個，驗前毛重0.74公克，因鑑驗使用0.014 公
    克，驗餘毛重0.726 公克）、第二級毒品甲基安非他命1 包
    （含不可析離之外包裝袋1 個，驗前毛重0.60公克，因鑑驗
    使用0.015 公克，驗餘毛重0.585 公克）及供施用海洛因所
    用之注射針筒1 支、供施用甲基安非他命所用之吸食器1 個
    ，經甲○○同意採尿送驗，結果呈嗎啡及甲基安非他命陽性
    反應，始查悉上情。
二、案經臺北縣政府警察局樹林分局報請臺灣板橋地方法院檢察
    署檢察官偵查起訴。本院於準備程序進行中，被告就被訴事
    實為有罪之陳述，經告知被告簡式審判程序之旨，並聽取當
    事人之意見後，裁定進行簡式審判程序。
    理  由
一、上揭犯罪事實，業經被告甲○○於本院準備程序及審理中坦
    承不諱，並有海洛因1 包、甲基安非他命1 包、注射針筒1
    支、吸食器1 個扣案可資佐證，而被告經警於96年7 月14日
    採集其尿液檢體送驗結果，呈嗎啡及甲基安非他命陽性反應
    一情，亦有臺灣檢驗科技股份有限公司96年8 月1 日報告編
    號CH/2007/71311 號濫用藥物尿液檢驗報告1 紙附卷可參，
    另查獲之米白色粉末1 包經送鑑定結果，驗前毛重0.74公克
    ，因鑑驗使用0.014 公克，驗餘毛重0.726 公克，檢出第一
    級毒品海洛因陽性反應，查獲之透明結晶1 包經送鑑定結果
    ，驗前毛重0.60公克，因鑑驗使用0.015 公克，驗餘毛重0.
    585 公克，檢出第二級毒品甲基安非他命陽性反應，復有臺
    灣檢驗科技股份有限公司96年8 月1 日報告編號CH/2007/71
    358 號、CH/2007/71357 號濫用藥物檢驗報告各1 紙在卷可
    佐，足認被告之自白與事實相符，洵堪採為認定事實之依據
    。事證明確，被告犯行已堪認定。此外，被告前因施用毒品
    案件，經本院以95年度毒聲字第170 號裁定送觀察、勒戒後
    ，認無繼續施用毒品之傾向，於95年8 月2 日觀察、勒戒執
    行完畢釋放出所，並由臺灣板橋地方法院檢察署檢察官以95
    年度毒偵字第172 號為不起訴處分確定等情，復有臺灣高等
    法院被告前案紀錄表1 份在卷可考，被告於上開觀察、勒戒
    執行完畢釋放後，5 年內再犯本件施用毒品犯行，均應依法
    論科。
二、核被告甲○○所為，係犯毒品危害防制條例第10條第1 項之
    施用第一級毒品罪及同條例第10條第2 項之施用第二級毒品
    罪。其施用第一級毒品海洛因前後持有第一級毒品海洛因之
    低度行為，及施用第二級毒品甲基安非他命前後持有第二級
    毒品甲基安非他命之低度行為，應分別為施用之高度行為所
    吸收，均不另論罪。又被告所犯前開二罪間，犯意各別，應
    予分論併罰。爰審酌被告前已因施用毒品案件經送觀察、勒
    戒，仍不能戒除毒癮，再次漠視法令禁制而犯本罪，顯見其
    戒除毒癮之意志薄弱，惟念其犯後坦承犯行，態度尚佳，且
    施用毒品所生危害，實以自戕身心健康為主，對於他人生命
    、身體、財產等法益，尚無明顯而重大之實害等一切情狀，
    分別量處如主文所示之刑，並定其應執行刑，以示懲儆。又
    扣案之海洛因1 包（含不可析離之外包裝袋1 個，驗餘毛重
    0.726 公克）、甲基安非他命1 包( 含不可析離之外包裝袋
    1 個，驗餘毛重0.585 公克) ，分屬查獲之第一、二級毒品
    ，不問屬於犯人與否，均應依毒品危害防制條例第18條第1
    項前段之規定，併予宣告沒收銷燬之；而扣案之注射針筒1
    支，係被告所有，供本件施用第一級毒品海洛因犯罪所用之
    物，扣案之吸食器1 個，係被告所有，供本件施用第二級毒
    品甲基安非他命犯罪所用之物，業經被告供承在卷，爰依刑
    法第38條第1 項第2 款之規定，併予宣告沒收之。
據上論斷，應依刑事訴訟法第273 條之1 第1 項、第299 條第1
項前段，毒品危害防制條例第10條第1 項、第2 項、第18條第1
項前段，刑法第11條、第51條第5 款、第38條第1 項第2 款，判
決如主文。
本案經檢察官黃彥琿到庭執行職務。
中    華    民    國    99    年    5     月    13    日
                      刑事第十九庭  法  官    曾淑娟
上列正本證明與原本無異。
如不服本判決，應於判決送達後10日內敘明上訴理由，向本院提
出上訴狀 (應附繕本) ，上訴於臺灣高等法院。其未敘述上訴理
由者，應於上訴期間屆滿後20日內向本院補提理由書「切勿逕送
上級法院」。
                                    書記官    陳金鳳
中    華    民    國    99    年    5     月    13    日
附錄本案論罪科刑法條：
毒品危害防制條例第10條
施用第一級毒品者，處6 月以上 5 年以下有期徒刑。
施用第二級毒品者，處3 年以下有期徒刑。

司法院資訊處製作；財團法人民間司法改革基金會備份。
